臺灣桃園地方法院刑事判決　　　　　　99年度審易字第1809號
公　訴　人　臺灣桃園地方法院檢察署檢察官
被　　　告　許仁富
上列被告因竊盜案件，經檢察官提起公訴（99年度偵字第9793、
10296 、17524 、20562 號），被告於本院準備程序進行中，就
被訴事實為有罪之陳述，經本院告知簡式審判程序意旨，並聽取
公訴人及被告之意見後，本院裁定改依簡式審判程序審理，茲判
決如下：
    主      文
許仁富所犯如附表所示之罪，均累犯，各處如附表主文欄所示之
刑。應執行有期徒刑年捌月，扣案之塑膠水管壹條及油桶壹個
均沒收。
    事實及理由
一、許仁富前於(一)民國88年間因妨害自由案件，經本院以88年度
    易字第1827號判決判處有期徒刑3 月確定；(二)復於89年間因
    施用毒品案件，經本院以89年度易字第1707號判決判處有期
    徒刑6 月確定；再於90年間因(三)強盜、(四)偽造文書等案件，
    經本院以90年度訴字第1445號判決判處有期徒刑7 年2 月、
    3 月，強盜部分上訴後，經臺灣高等法院以91年度上訴字第
    543 號判決撤銷原判決，改判處有期徒刑3 年10月確定；(五)
    另於90年間因妨害兵役治罪條例案件，經本院以90年度訴字
    第1541號判決判處有期徒刑7 月確定；上開(三)(四)(五)三罪再經
    臺灣高等法院以91年度聲字第1558號裁定應執行有期徒刑4
    年8 月確定，並與前揭(一)(二)之罪接續執行，於95年1 月27日
    假釋併付保護管束出監，然假釋期間因違反保護管束應遵守
    事項遭撤銷假釋，尚餘殘刑有期徒刑1 年2 月又24日；適逢
    中華民國九十六年罪犯減刑條例施行，上開(一)(二)(四)(五)四罪嗣
    經本院以96年度聲減字第8341號裁定各減刑二分之一，(四)(五)
    兩罪並與不得減刑之(三)合併定應執行有期徒刑4 年3 月確定
    ；(六)再於96年間因竊盜案件，經本院以96年度簡上字第486
    號判決判處有期徒刑6 月確定；(七)繼於96年間因施用毒品案
    件，經本院以96年度審訴字第386 號判決判處有期徒刑7 月
    、5 月，應執行有期徒刑10月確定；上開(六)(七)之罪再經本院
    以97年度聲字第1000號裁定應執行有期徒刑1 年3 月確定，
    並與前揭(一)至(五)罪經減刑後所餘殘刑有期徒刑5 月又9 日接
    續執行，於97年12月1 日縮刑期滿執行完畢（於本案構成累
    犯）。詎其猶不知悔改，基於意圖為自己不法所有之犯意，
    分別於如附表編號1 至8 所示之時間、地點，以如附表編號
    1 至8 所示之方式，竊得如附表編號1 至8 所示之被害人之
    財物得手，並如附表編號1 至8 所示之情形為警查獲。
二、證據名稱：
  (一)附表編號1 部分：
    1.被告許仁富於警詢、檢察官訊問及本院審理中之自白。
    2.證人即被害人蘇畯宥於警詢中證述、證人許雅婷於警詢中
      證述。
    3.桃園縣政府警察局平鎮分局搜索扣押筆錄、扣押物品目錄
      表、車籍查詢- 基本資料詳細畫面各1 份、監視器翻拍照
      片4 張、扣押物品及自小客車3V-5577 號照片共3 張、扣
      案之塑膠水管1 條及油桶1 個。
    4.臺灣高等法院被告前案紀錄表1 份。
  (二)附表編號2 部分：
    1.被告許仁富於警詢、檢察官訊問及本院審理中之自白。
    2.證人即被害人梁文隆於警詢中證述。
    3.贓物認領保管單及失車- 唯讀案件基本資料各1 份。
    4.臺灣高等法院被告前案紀錄表1 份。
  (三)附表編號3 部分：
    1.被告許仁富於警詢、檢察官訊問及本院審理中之自白。
    2.證人即被害人廖思恩於警詢及檢察官訊問時之證述。
    3.失車- 唯讀案件基本資料各1 份、被害人廖思恩指認許仁
      富照片1 張、監視器翻拍照片14張。
    4.臺灣高等法院被告前案紀錄表1 份。
  (四)附表編號4 部分：
    1.被告許仁富於檢察官訊問及本院審理中之自白。
    2.證人即被害人楊源興於警詢及本院準備程序時之證述、證
      人呂靜宜於警詢及檢察官訊問時之證述。
    3.贓物認領保管單、桃園縣政府警察局楊梅分局扣押筆錄、
      扣押物品目錄表及桃園縣政府警察局車輛尋獲電腦輸入單
      各1 份。
    4.臺灣高等法院被告前案紀錄表1 份。
  (五)附表編號5 部分：
    1.被告許仁富於警詢、檢察官訊問及本院審理中之自白。
    2.證人即被害人張惠敏於警詢中之證述。
    3.桃園縣政府警察局大園分局扣押筆錄、扣押物品目錄表、
      贓物認領保管單、失車- 案件基本資料詳細畫面報表、桃
      園縣政府警察局車輛尋獲電腦輸入單各1 份、現場照片12
      張。
    4.臺灣高等法院被告前案紀錄表1 份。
  (六)附表編號6 部分：
    1.被告許仁富於警詢、檢察官訊問及本院審理中之自白。
    2.證人即被害人陳俊福於警詢中之證述。
    3.失車- 案件基本資料詳細畫面報表1 份、現場照片4 張。
    4.臺灣高等法院被告前案紀錄表1 份。
  (七)附表編號7 部分：
    1.被告許仁富於警詢、檢察官訊問及本院審理中之自白。
    2.證人即被害人謝忠達於警詢中之證述。
    3.失車- 案件基本資料詳細畫面報表1 份。
    4.臺灣高等法院被告前案紀錄表1 份。
  (八)附表編號8 部分：
    1.被告許仁富於警詢、檢察官訊問及本院審理中之自白。
    2.證人即被害人楊家維於警詢中之證述。
    3.桃園縣政府警察局大園分局扣押筆錄、扣押物品目錄表、
      贓物認領保管單、失車- 案件基本資料詳細畫面報表、桃
      園縣政府警察局車輛尋獲電腦輸入單各1 份、現場照片3
      張。
    4.臺灣高等法院被告前案紀錄表1 份。
三、查被告於犯罪後，刑法第321 條第1 項業於100 年1 月26日
    修正公布，於100 年1 月28日生效施行。按行為後法律有變
    更者，適用行為時之法律，但行為後之法律有利於行為人者
    ，適用最有利於行為人之法律，刑法第2 條第1 項定有明文
    。修正前之刑法第321 條第1 項原規定：「犯竊盜罪而有左
    列情形之一者，處六月以上、五年以下有期徒刑：一、於夜
    間侵入住宅或有人居住之建築物、船艦或隱匿其內而犯之者
    。二、毀越門扇、牆垣或其他安全設備而犯之者。三、攜帶
    兇器而犯之者。四、結夥三人以上而犯之者。五、乘火災、
    水災或其他災害之際而犯之者。六、在車站或埠頭而犯之者
    。」；而修正後刑法第321 條第1 項則規定：「犯竊盜罪而
    有下列情形之一者，處六月以上、五年以下有期徒刑，得併
    科新臺幣十萬元以下罰金：一、侵入住宅或有人居住之建築
    物、船艦或隱匿其內而犯之者。二、毀越門扇、牆垣或其他
    安全設備而犯之者。三、攜帶兇器而犯之者。四、結夥三人
    以上而犯之者。五、乘火災、水災或其他災害之際而犯之者
    。六、在車站、埠頭、航空站或其他供水、陸、空公眾運輸
    之舟、車、航空機內而犯之者。」，比較修正前後關於刑法
    第321 條第1 項之規定，修正後之刑法第321 條第1 項於第
    1 款刪除「於夜間」之文字；於第6 款增加「航空站或其他
    供水、陸、空公眾運輸之舟、車、航空機內」之文字，擴大
    加重竊盜罪之適用範圍，使部分修正前原應適用普通竊盜罪
    論罪科刑之情形，於修正後改論以加重竊盜罪論罪科刑，並
    增加得併科罰金新臺幣10萬元之規定，解釋上應以修正前之
    規定對被告較有利，自仍依刑法第2 條第1 項前段規定，適
    用行為時之法律即修正前刑法第321 條第1 項規定論處。
四、核被告如附表編號1 、3 、4 所為，均係犯刑法第320 條第
    1 項之竊盜罪；如附表編號2 、5 至8 所為，均係犯修正前
    刑法第321 條第1 項第3 款之攜帶兇器竊盜罪。被告所犯如
    附表所示之犯行，犯意各別、行為互殊，應分論併罰。又被
    告有上揭事實及理由欄所載之犯罪科刑及執行情形，有臺灣
    高等法院被告前案紀錄表1 份可按，其受徒刑執行完畢，5
    年以內故意再犯本件有期徒刑以上之罪，均為累犯，均應依
    刑法第47條第1 項之規定加重其刑。爰審酌被告正值青壯，
    竟不思努力以正當勞力謀生，恣意竊取他人財物，危害社會
    治安非輕，本應重懲，惟念其犯後均坦承犯行，態度尚可，
    兼衡其犯罪之動機、目的、手段、生活狀況等一切情狀，分
    別量處如主文所示之刑，並定其應執行之刑，以示懲儆。至
    扣案之塑膠水管1 條及油桶1 個，均為被告所有而供其犯本
    案如附表編號1 犯行所用之物，業據被告供承在卷，爰均依
    刑法第38條第1 項第2 款宣告沒收；另六角扳手、T 型扳手
    、十號扳手，固為被告所有而供其犯本案如附表編號2 、5
    至8 犯行所用之物，惟經被告於本院審理中陳明業已丟棄，
    而未扣案，為免將來執行困難，爰不予宣告沒收；又鑰匙固
    為被告所有而供其犯本案如附表編號4 犯行所用之物，惟未
    扣案，為免將來執行之困難，爰均不予宣告沒收，附此敘明
    。
四、依刑事訴訟法第273 條之1 第1 項、第299 條第1 項前段、
    第310 條之2 、第454 條第1 項，刑法第2 條第1 項前段、
    第320 條第1 項、第47條第1 項、第38條第1 項第2 款、第
    51條第5 款，修正前刑法第321 條第1 項第3 款，刑法施行
    法第1 條之1 第1 項、第2 項前段，判決如主文。
本案經檢察官王碩志到庭執行職務。
中    華    民    國    100     年     2    月    25  日
                  刑事庭        法  官  潘怡華
以上正本證明與原本無異。
如不服本判決應於收受判決後10日內向本院提出上訴書狀，並應
敘述具體理由。其未敘述上訴理由者，應於上訴期間屆滿後20日
內向本院補提理由書( 均須按他造當事人之人數附繕本) 「切勿
逕送上級法院」。
                                書記官  郭怡君
中    華    民    國    100     年     2    月    25  日
附錄本案論罪科刑依據之法條：
中華民國刑法第320 條
意圖為自己或第三人不法之所有，而竊取他人之動產者，為竊盜
罪，處5 年以下有期徒刑、拘役或5 百元以下罰金。
意圖為自己或第三人不法之利益，而竊佔他人之不動產者，依前
項之規定處斷。
前二項之未遂犯罰之。
修正前中華民國刑法第321 條
犯竊盜罪而有左列情形之一者，處6 月以上、5 年以下有期徒刑
：
一、於夜間侵入住宅或有人居住之建築物、船艦或隱匿其內而犯
    之者。
二、毀越門扇、牆垣或其他安全設備而犯之者。
三、攜帶兇器而犯之者。
四、結夥三人以上而犯之者。
五、乘火災、水災或其他災害之際而犯之者。
六、在車站或埠頭而犯之者。
前項之未遂犯罰之。
附表：
┌──┬─────────┬───┬─────────┬──────┬──────┐
│編號│犯罪時間及犯罪地點│被害人│行竊方式及竊得財物│查 獲 情 形 │主        文│
├──┼─────────┼───┼─────────┼──────┼──────┤
│1   │99年3 月1 日0 時29│薛畯宥│駕駛車牌號碼3V-557│嗣於99年3 月│許仁富竊盜，│
│    │分許，在桃園縣平鎮│      │7 號自用小客車，以│15日9 時10分│累犯，處有期│
│    │大仁街73號後方    │      │其所有之塑膠水管1 │許，在桃園縣│徒刑肆月，扣│
│    │                  │      │條及油桶1 個，竊取│平鎮市○○路│案之塑膠水管│
│    │                  │      │薛畯宥停放該處之車│5 段108 號為│壹條及油桶壹│
│    │                  │      │牌號碼Z8-5208 號自│警查獲，並扣│個均沒收    │
│    │                  │      │用小貨車油箱內之汽│得前開塑膠水│            │
│    │                  │      │油得手            │管1 條及油桶│            │
│    │                  │      │                  │1 個        │            │
├──┼─────────┼───┼─────────┼──────┼──────┤
│2   │99年3 月19日20時許│李素鶯│以其所有客觀上具危│嗣於99年3 月│許仁富攜帶兇│
│    │，在桃園縣楊梅市中│所有、│險性、足供兇器使用│21日20時許，│器竊盜，累犯│
│    │山北路1 段356 號  │梁文隆│之六角扳手（已丟棄│因為警通知到│，處有期徒刑│
│    │                  │管領使│），竊取李素鶯所有│案而查獲    │捌月        │
│    │                  │用    │、梁文隆管領使用之│            │            │
│    │                  │      │車牌號碼3823-DX 號│            │            │
│    │                  │      │自用小客車，得手後│            │            │
│    │                  │      │將車牌丟棄，車輛則│            │            │
│    │                  │      │供己作為代步之用  │            │            │
├──┼─────────┼───┼─────────┼──────┼──────┤
│3   │99年3 月20日4 時許│廖思恩│駕駛另行竊得之車牌│嗣於99年3 月│許仁富竊盜，│
│    │，在新北市三峽區復│管領  │號碼5569-RU 號自用│21日20時許，│累犯，處有期│
│    │興路30之3 號「玉山│      │小客車（此部分竊盜│因為警通知到│徒刑肆月    │
│    │檳榔攤」          │      │犯嫌另經檢察官提起│案而查獲    │            │
│    │                  │      │公訴），行經左列之│            │            │
│    │                  │      │「玉山檳榔攤」，向│            │            │
│    │                  │      │檳榔攤小姐廖思恩佯│            │            │
│    │                  │      │稱要買檳榔攤內所有│            │            │
│    │                  │      │香菸，並要求廖思恩│            │            │
│    │                  │      │將其取出之「峰」牌│            │            │
│    │                  │      │香菸4條、「黑色大 │            │            │
│    │                  │      │衛」1 條放入後車廂│            │            │
│    │                  │      │內，旋趁廖思恩不及│            │            │
│    │                  │      │注意迅速駛離，而竊│            │            │
│    │                  │      │得上開香菸共5 條得│            │            │
│    │                  │      │手                │            │            │
├──┼─────────┼───┼─────────┼──────┼──────┤
│4   │99年6 月12日下午某│陳怡君│以自備之鑰匙（未扣│嗣於99年6 月│許仁富竊盜，│
│    │時，在桃園縣龍潭鄉│所有、│案）竊取陳怡君所有│14日23時許，│累犯，處有期│
│    │梅龍一街78巷底    │楊源興│、楊源興管領使用之│駕駛該車搭載│徒刑肆月    │
│    │                  │管領使│車牌號碼KA-1260 號│不知情之女友│            │
│    │                  │用    │自用小貨車，得手後│呂靜宜，行經│            │
│    │                  │      │將車內衛星導航1 台│桃園縣楊梅鎮│            │
│    │                  │      │、後車白鐵保險桿1 │5 段147 巷，│            │
│    │                  │      │支、打蠟機3 台、車│為警攔檢而棄│            │
│    │                  │      │上椅子2 個、汽車音│車逃逸而為警│            │
│    │                  │      │響1 台等物丟棄，將│循線查獲    │            │
│    │                  │      │該車供己作為代步之│            │            │
│    │                  │      │用                │            │            │
├──┼─────────┼───┼─────────┼──────┼──────┤
│5   │99年7 月8 日22時30│張惠敏│持客觀上具危險性、│嗣於99年7 月│許仁富攜帶兇│
│    │分許，在桃園縣平鎮│      │足供兇器使用之T 型│15日2 時10分│器竊盜，累犯│
│    │市○○路○ 段平鎮高│      │扳手（已丟棄），破│許，在桃園縣│，處有期徒刑│
│    │中側門旁          │      │壞張惠敏停放該處之│觀音鄉○○路│捌月        │
│    │                  │      │車牌號碼2109-NT 號│120 號前為警│            │
│    │                  │      │自用小客車門鎖後竊│欄檢查獲    │            │
│    │                  │      │取之，得手後供己代│            │            │
│    │                  │      │步之用            │            │            │
│    │                  │      │                  │            │            │
├──┼─────────┼───┼─────────┼──────┼──────┤
│6   │99年7 月9 日11時許│陳俊福│以其所有客觀上具危│嗣於99年7 月│許仁富攜帶兇│
│    │，在桃園縣觀音鄉二│      │險性、足供兇器使用│15日2 時10分│器竊盜，累犯│
│    │聖路9 巷          │      │之十號扳手（已丟棄│許，在桃園縣│，處有期徒刑│
│    │                  │      │），竊取陳俊福所有│觀音鄉○○路│捌月        │
│    │                  │      │停放該處9370-YW 號│120 號前為警│            │
│    │                  │      │自小客車牌2 面    │欄檢查獲    │            │
├──┼─────────┼───┼─────────┼──────┼──────┤
│7   │99年7 月13日7 時30│謝忠達│以其所有客觀上具危│嗣於99年7 月│許仁富攜帶兇│
│    │分許，在桃園縣中壢│      │險性、足供兇器使用│15日2 時10分│器竊盜，累犯│
│    │市○○○街51號前  │      │之上開十號扳手（已│許，在桃園縣│，處有期徒刑│
│    │                  │      │丟棄），竊取謝忠達│觀音鄉○○路│捌月        │
│    │                  │      │所有停放該處7118-H│120 號前為警│            │
│    │                  │      │J 號自小客車牌2 面│欄檢查獲    │            │
├──┼─────────┼───┼─────────┼──────┼──────┤
│8   │99年7 月13日16時5 │楊家維│以其所有客觀上具危│嗣於99年7 月│許仁富攜帶兇│
│    │許，在桃園縣觀音鄉│      │險性、足供兇器使用│15日2 時10分│器竊盜，累犯│
│    │經建三路與工業三路│      │之上開十號扳手（已│許，在桃園縣│，處有期徒刑│
│    │口                │      │丟棄），竊取楊家維│觀音鄉○○路│捌月        │
│    │                  │      │所有停放該處W7-009│120 號前為警│            │
│    │                  │      │8 號自小客車牌2 面│欄檢查獲    │            │
└──┴─────────┴───┴─────────┴──────┴──────┘